【裁判字號】    90,判,1417
【裁判日期】    900815
【裁判案由】    有關教育事務
【裁判全文】
最  高  行  政  法  院  判  決                    九十年度判字第一四一七號
    上  訴  人  乙○○
    被 上訴 人  國立陽明大學
    代  表  人  甲○○
右當事人間因有關教育事務事件，上訴人對於中華民國八十九年九月二十日臺北高等
行政法院八十九年度訴字第一號判決，提起上訴，本院判決如左：
    主  文
上訴駁回。
上訴審訴訟費用由上訴人負擔。
    理  由
上訴人起訴主張：上訴人於民國（下同）八十八年二月間以著作向被上訴人申請升等
教授，其教學及服務成績皆符合特優標準，且研究著作外審平均成績亦達八十分以上
，於同年四月十九日經被上訴人系級教師評審會全票通過完成初審，再於同年六月九
日經被上訴人院級教評會以八票贊成、一票反對完成複審，詎於同年六月三十日遭被
上訴人校級教評會（以下簡稱校教評會）非專業委員以無記名、不備理由、拒絕申辯
之不負責方法否決。上訴人不服，申經該校教師申訴評議委員會於同年十一月八日決
定：「原措施撤銷，為原措施之學校應另為適法之處分。」被上訴人不服提起再申訴
，案經教育部中央教師申訴評議委員會評議決定：「再申訴駁回」。被上訴人自應自
八十八年八月一日起至勝訴判決日止，採計上訴人教授年資所應給予之法定差額薪俸
、其他給與及從起資日起至清償日止，按週年利率百分之五計算之利息等語。
被上訴人則以：被上訴人校教評會否決上訴人升等教授之決議，既經一再申訴評議決
定撤銷，則上訴人升等教授案之審查即回復至被上訴人校教評會未為決議前之狀態，
非上訴人申請升等教授案一經其申請即為生效。於被上訴人校教評會重新作成決議前
，上訴人之教師資格仍為副教授，自無請求被上訴人給付其自八十八年八月一日起至
勝訴判決之日止，採計教授年資所應給予之法律差額薪俸、其他給與及從起資日起至
清償日止，按週年利率百分之五計算之利息之權利等語資為抗辯。
原判決以依教育人員任用條例第十四條第二、四項、大學獨立學院及專科學校教師審
查辦法第七條第二項前段之規定，大學教師之升等應通過資格審查報送教育部。本件
上訴人並未舉證證明其升等教授已獲通過報送教育部，更且被上訴人校教評會於前決
議上訴人未通過升等教授經一再申訴評議決定撤銷後，於八十九年七月四日第八十九
之二次審議上訴人申請升等教授乙案，決議未獲通過，有上訴人提出之被上訴人八十
九年七月十七日（八十九）陽人字第二一五六號函附卷可稽，又無上訴人所謂校教評
會所作成未通過其升等教授之決議經教申評會撤銷確定，則被上訴人對其升等教授案
負有通過升等教授之義務，已無不作為之裁量餘地之法律依據，是上訴人提起本件行
政訴訟，請求被上訴人應自八十八年八月一日起至勝訴判決之日止，採計上訴人教授
年資所應給予之法定差額薪俸、其他給與及從起資日起至清償日止，按週年利率百分
之五計算之利息，依其所訴之事實，在法律上顯無理由。遂依行政訴訟法第一百零七
條第三項之規定，不經言詞辯論，駁回上訴人之訴。查一再申訴評議決定撤銷被上訴
人校教評會否決上訴人升等教授案之決議，其意旨係命該教評會另為適法之處分。是
在該教評會未另為通過上訴人升等教授案前，上訴人本件升等教授案，僅係回復至該
教評會未為評議前之狀態，並非原評議一經一再申訴評議決定撤銷，上訴人即取得升
等教授之效力。且上訴人本件升等教授案。嗣經該教評會重為評議，仍予否決上訴人
之申請，已如前述，則上訴人迄未取得教授之資格，甚為明顯。原判決駁回其採計教
授年資給付薪俸，其他給與及利息之請求，核無違誤。上訴論旨，指摘原判決違法，
求為廢棄，非有理由。
據上論結，本件上訴為無理由，爰依行政訴訟法第二百五十五條第一項、第九十八條
第三項前段，判決如主文。
中    華    民    國      九十      年      八        月      十五      日
                    最 高 行 政 法 院  第 五 庭
                                審 判 長 法  官      廖  政  雄
                                         法  官      趙  永  康
                                         法  官      林  清  祥
                                         法  官      鍾  耀  光
                                         法  官      姜  仁  脩
右  正  本  證  明  與  原  本  無  異
                                         法院書記官  彭  秀  玲
中    華    民    國      九十      年      八        月      十五      日


司法院資訊處製作；財團法人民間司法改革基金會備份。
